【裁判字號】    97,訴,1098
【裁判日期】    970627
【裁判案由】    偽造文書等
【裁判全文】
臺灣臺北地方法院刑事判決              97年度訴字第1098號
公  訴  人  臺灣臺北地方法院檢察署檢察官
被      告  丙○○
                    (現於臺灣臺北看守所羈押中)
選任辯護人  林誌誠律師
上列被告因偽造文書等案件，經檢察官提起公訴（97年度偵字第
10413號 ），因被告於本院準備程序中為有罪之陳述，經本院合
議庭裁定以簡式審判程序審理，本院判決如下：
    主  文
丙○○犯竊盜罪，累犯，處有期徒刑參月。又犯共同攜帶兇器竊
盜罪，累犯，處有期徒刑捌月。又所犯共同行使偽造私文書罪伍
罪，累犯，各處有期徒刑肆月。又犯共同詐欺取財罪，未遂，累
犯，處有期徒刑貳月。應執行有期徒刑壹年肆月。於信用卡消費
簽帳單上偽造之「戊○○」署押貳枚、「乙○○」英文署押參枚
均沒收。
    事  實
一、丙○○前因竊盜案件，於民國92年間為本院以92年度易字第
    1927號判處有期徒刑4月，並於93年1月28日執行完畢。竟意
    圖為自己不法之所有，於96年12月25日凌晨2 時許，在臺北
    市大安區○○○路○段223巷5號旁，強行扯開甲○○所有車
    牌號碼8HE-026 號機車之座墊，竊取座墊下置物箱內甲○○
    所有、內有數位相機1 具及駕駛執照、行車執照等財物之黑
    色皮包，與丁○○所有、內有現金新臺幣 (下同)3000 元及
    家樂福好康卡等財物之咖啡色皮包各1只。
二、丙○○另又與真實姓名年籍不詳、綽號「阿明」之成年男子
    ，意圖為自己不法之所有，並基於犯意聯絡，共同於97年 2
    月16日1 時許，攜帶「阿明」所有且客觀上足供兇器使用之
    螺絲起子1支，在臺北市○○區○○街128號前，持螺絲起子
    破壞戊○○所有車牌號碼3288-DG 號自用小客車後車箱，竊
    取戊○○所有之臺北富邦銀行0000-0000-0000-0000 號信用
    卡，以及乙○○所有之聯邦銀行0000-0000-0000-0000 號、
    0000-0000-0000-0000號信用卡各1枚。得手後隨即在附表所
    列時間及地點，偽冒為上開竊得信用卡之原持有人在各該商
    店內消費購物，並以刷卡方式支付價金，施用詐術向臺北富
    邦銀行、聯邦銀行要求墊款，並向各該商店詐取所購物品。
    其中附表編號一、二、四、五、六、所示5 次詐欺行為並使
    臺北富邦銀行、聯邦銀行陷於錯誤而同意墊款，丙○○並在
    信用卡消費簽帳單上之持卡人簽名處，共偽造「戊○○」簽
    名2枚、「乙○○」英文簽名3枚，據以偽造各該簽帳單私文
    書後交付各該商店，使各該商店陷於錯誤而交付商品財物予
    丙○○。而附表編號三、七、所示2 次詐欺行為，則因刷卡
    未過而未遂; 惟附表編號三、所示刷卡未過之詐欺未遂，丙○○隨即以附表編號四、所示之方式詐得財物。
三、案經甲○○、丁○○、戊○○及乙○○訴由臺北市政府警察
    局大安分局報請臺灣臺北地方法院檢察署檢察官偵查起訴。
    理  由
一、上開事實業據被告丙○○於警、偵及本院審理時坦承不諱，
    並有證人甲○○、丁○○、戊○○、乙○○之證言可稽; 且
    有家樂福好康卡 (卡號0000000000000000)1枚、家樂福監視
    器錄影畫面相片、台北富邦銀行信用卡總處出具之冒刷明細
    、聯邦銀行出具之信用卡盜刷明細、信用卡簽帳單影本在卷
    足憑，事證明確，被告上開犯行應堪認定。
二、核被告所為，就犯罪事實一、部分，係犯刑法第320條第1項
    之竊盜罪; 就犯罪事實二、部分，先後犯刑法第321條第1項
    之攜帶兇器竊盜罪，5 次刑法第216條、第210條行使偽造私
    文書罪及第339條第1項詐欺取財既遂罪；1次刑法第339條第
    3項、第1 項之詐欺取財未遂罪。而被告所犯5次行使偽造私
    文書罪及詐欺取財既遂罪，每次偽造署押係偽造私文書之部
    分行為，偽造私文書之低度行為復為行使偽造私文書之高度
    行為所吸收，均不另論罪; 而行使偽造私文書更為詐欺取財
    罪中施用詐術之方式，係以同1 行為觸犯數罪名，應依刑法
    第55條想像競合犯之規定從一重行使偽造私文書罪處斷。另
    被告與綽號「阿明」之成年男子間，就上述犯罪事實二、部
    分犯行均有犯意聯絡及行為分擔，應依刑法第28條規定論以
    共同正犯。上述被告所犯2次竊盜罪、5次行使偽造私文書罪
    及1 次詐欺取財未遂罪，既犯意各別、行為互異，應依數罪
    併罰規定分論併處後，再依刑法第51條第5 款定其應執行之
    刑。至於被告所為附表編號三、詐欺未遂部分，雖原以乙○○之信用卡刷卡未過，卻隨即於1 分鐘後以附表編號四、戊○○之信用卡刷卡詐欺既遂，且2 次刷卡金額相同，應認係
    被告基於同1 個詐欺概括故意所為之接續犯行，時間、場所
    密接，侵害法益亦屬相同，為接續犯，併論於附表編號四、
    之犯罪即可。另查被告前因竊盜案件，經本院判處有期徒刑
    4月確定，而於93年1月28日執行完畢，此有台灣高等法院被
    告前案紀錄表在卷可查，其於五年以內故意再犯本件有期徒
    刑以上之刑之罪，應論以累犯，並依法加重其刑。而就被告
    詐欺取財未遂罪部分，依刑法第25條第2 項規定，減輕其刑
    。爰審酌被告之素行不佳、有多次竊盜之犯行，犯罪後坦承
    犯行，以及被害金額尚非重大等一切情狀，其所犯8 罪分別
    量處如主文所示之刑，並定其應執行之刑。而被告於信用卡
    消費簽帳單上偽造之「戊○○」署押2 枚、「乙○○」英文
    署押3枚，均依刑法第219條規定諭知沒收。末查，按依竊盜
    犯及與竊盜案件有關之贓物犯，其應執行之刑未達一年以上
    者，不適用竊盜犯贓物犯保安處分條例，為該條例第2條第4
    項所明定；又該條例所稱應執行之刑，限於因犯該條例所定
    之竊盜罪或贓物罪所定之應執行刑，且包括依減刑條例減刑
    後所定之應執行刑在內，最高法院96年度臺非字第336 號判
    決亦同此見解。是以本院既對被告所為2 次竊盜罪分別量處
    有期徒刑3月、8月，被告其他犯罪復與竊盜罪、贓物罪無關
    ，則檢察官於起訴書一併請求對被告為強制工作保安處分之
    諭知，即無從准許。
據上論斷，應依刑事訴訟法第273條之1第1 項、第299條第1項前
段，刑法第320條第1項、第321條第1 項第3款、第216條、第210
條、第217條第1項、第339條第1項、第3項、第28條、第25條第2
項、第55條、第47條第1 項、第51條第5款、第219條，判決如主
文。
本案經檢察官李嘉明到庭執行職務。
中    華    民    國    97    年    6     月    27    日
                  刑事第四庭    法  官  呂政燁
以上正本證明與原本無異。
如不服本判決，應於判決送達後10日內向本院提出上訴狀 (應抄
附繕本)。
                                書記官  呂欣穎
中    華    民    國    97    年    6     月    27    日
附表：
┌──┬──────────┬──────────┬────┬───┐
│編號│冒用信用卡時間、地點│冒用信用卡卡號及持有│刷卡金額│備註  │
│    │                    │人                  │        │      │
├──┼──────────┼──────────┼────┼───┤
│    │97.02.16  14:29     │0000-0000-0000-0000 │590     │得逞  │
│ 一 │PINK DIAMOND新店家樂│乙○○              │        │      │
│    │福 (臺北縣新店市中興│                    │        │      │
│    │路三段1號3樓)       │                    │        │      │
├──┼──────────┼──────────┼────┼───┤
│    │97.02.16  14:47     │0000-0000-0000-0000 │9,093   │得逞  │
│ 二 │家福股份有限公司─重│戊○○              │        │      │
│    │慶店 (臺北市○○○路│                    │        │      │
│    │二段171號)          │                    │        │      │
├──┼──────────┼──────────┼────┼───┤
│    │97.02.16  14:59     │0000-0000-0000-0000 │11,600  │未得逞│
│ 三 │家福股份有限公司─重│乙○○              │        │      │
│    │慶店專櫃 (臺北市重慶│                    │        │      │
│    │北路二段171號1樓)   │                    │        │      │
├──┼──────────┼──────────┼────┼───┤
│    │97.02.16  15:00     │0000-0000-0000-0000 │11,600  │得逞  │
│ 四 │家福股份有限公司─重│戊○○              │        │      │
│    │慶店 (臺北市○○○路│                    │        │      │
│    │二段171號)          │                    │        │      │
├──┼──────────┼──────────┼────┼───┤
│    │97.02.16  18:07     │0000-0000-0000-0000 │608     │得逞  │
│ 五 │億萬里特賣廣場 (臺北│乙○○              │        │      │
│    │市○○街207號1-5樓) │                    │        │      │
├──┼──────────┼──────────┼────┼───┤
│    │97.02.16  18:32     │0000-0000-0000-0000 │5,310   │得逞  │
│ 六 │家福股份有限公司─桂│乙○○              │        │      │
│    │林店 (臺北市萬華區桂│                    │        │      │
│    │林路1號)            │                    │        │      │
├──┼──────────┼──────────┼────┼───┤
│    │97.02.16  21:26     │0000-0000-0000-0000 │4,496   │未得逞│
│ 七 │嘉裕股份有限公司館前│乙○○              │        │      │
│    │NET門市 (臺北市館前 │                    │        │      │
│    │路20號1樓)          │                    │        │      │
└──┴──────────┴──────────┴────┴───┘
附錄本案論罪科刑法條全文：
中華民國刑法第210條（偽造變造私文書罪）
偽造、變造私文書，足以生損害於公眾或他人者，處 5 年以下有
期徒刑。
中華民國刑法第216條（行使偽造變造或登載不實之文書罪）
行使第 210 條至第 215 條之文書者，依偽造、變造文書或登載
不實事項或使登載不實事項之規定處斷。
中華民國刑法第217條（偽造盜用印章印文或署押罪）
偽造印章、印文或署押，足以生損害於公眾或他人者，處 3 年以
下有期徒刑。
盜用印章、印文或署押，足以生損害於公眾或他人者，亦同。
中華民國刑法第320條（普通竊盜罪、竊佔罪）
意圖為自己或第三人不法之所有，而竊取他人之動產者，為竊盜
罪，處 5 年以下有期徒刑、拘役或 5 百元以下罰金。
意圖為自己或第三人不法之利益，而竊佔他人之不動產者，依前
項之規定處斷。
前二項之未遂犯罰之。
中華民國刑法第321條（加重竊盜罪）
犯竊盜罪而有左列情形之一者，處六月以上、五年以下有期徒刑
：
一、於夜間侵入住宅或有人居住之建築物、船艦或隱匿其內而犯
之者。
二、毀越門扇、牆垣或其他安全設備而犯之者。
三、攜帶兇器而犯之者。
四、結夥三人以上而犯之者。
五、乘火災、水災或其他災害之際而犯之者。
六、在車站或埠頭而犯之者。
前項之未遂犯罰之。
中華民國刑法第339條（普通詐欺罪）
意圖為自己或第三人不法之所有，以詐術使人將本人或第三人之
物交付者，處5年以下有期徒刑、拘役或科或併科1千元以下罰金
。
以前項方法得財產上不法之利益或使第三人得之者，亦同。
前二項之未遂犯罰之。


司法院資訊處製作；財團法人民間司法改革基金會備份。
